臺灣高雄地方法院刑事判決　　　　　　　93年度訴字第3456號
公　訴　人　臺灣高雄地方法院檢察署檢察官
被　　　告　甲○○
上列被告因違反毒品危害防制條例案件，經檢察官提起公訴（93
年度毒偵字第3279號）及移送併辦（93年度毒偵字第6151號、94
年度毒偵字第817 號、94年度毒偵字第3287號），而經本院合議
庭裁定改由受命法官依簡式審判程序審理，本院判決如下：
    主  文
甲○○連續施用第一級毒品，處有期徒刑拾月。扣案如附表所示
之第一級毒品海洛因均沒收銷燬之。又連續施用第二級毒品，處
有期徒刑捌月。扣案如附表所示之第二級毒品甲基安非他命均沒
收銷燬之；吸食器壹組沒收。應執行有期徒刑壹年肆月。扣案如
附表所示之第一級毒品海洛因及第二級毒品甲基安非他命均沒收
銷燬之；吸食器壹組沒收。
    事  實
一、甲○○前於民國92年間因施用毒品案件，經本院裁定送觀察
    、勒戒後，認有繼續施用毒品之傾向，再經本院以92年度毒
    聲字第1088號裁定送強制戒治，嗣於92年8 月11日因裁定停
    止戒治付保護管束而釋放，已於93年2 月19日保護管束期滿
    而執行完畢，並由臺灣高雄地方法院檢察署檢察官於93年3
    月3 日以93年度戒毒偵字第135 號作成不起訴處分確定。詎
    仍不知悔改，復分別基於施用第一級毒品海洛因及第二級毒
    品甲基安非他命之概括犯意，自93年6 月18日起至94年4 月
    18日止，在高雄市前金區○○○路69號之租屋處內，以將海
    洛因摻在香菸內點燃吸食；將甲基安非他命置於玻璃球內燒
    烤吸煙之方式，連續施用海洛因及甲基安非他命多次。嗣先
    後於(一)93年6 月19日凌晨1 時30分許，在高雄市○○區○○
    路48號前為警查獲，並扣得附表編號一所示之毒品。(二)93年
    10月12日17時30分許，在高雄市三民區○○○路265 之1 號
    前為警查獲，並扣得附表編號二所示之毒品。(三)94年1 月19
    日零時30分許，在高雄市○○區○○路37號之「高第大飯店
    302 室」內為警查獲，並扣得附表編號三所示之毒品及甲○
    ○所有供施用甲基安非他命使用之吸食器1 組。(四)94年4 月
    18日21時30分許，在高雄市前金區○○○路69號前為警查獲
    ，並扣得附表編號四所示之毒品。
二、案經高雄市政府警察局刑警大隊移送臺灣高雄地方法院檢察
    署檢察官偵查起訴及高雄市政府警察局刑警大隊、苓雅分局
    、保安大隊分別移送臺灣高雄地方法院檢察署檢察官移送併
    辦。
    理  由
一、上開時地連續施用第一級毒品海洛因及第二級毒品甲基安非
    他命多次之犯行，業據被告於本院審理時坦承不諱，而其先
    後於上開時地為警查獲後，經警採尿送驗之結果，確呈嗎啡
    及甲基安非他命陽性反應，又扣案之白色粉末共4 包及白色
    晶體共12包經送驗後，亦分別確定為如附表所示之海洛因及
    甲基安非他命等情，分別有高雄市政府警察局保安警察大隊
    刑案移送專責組偵辦毒品危害防制條例嫌疑人尿液採證代碼
    對照表2 紙、高雄市政府警察局苓雅分局偵辦煙毒麻藥案件
    嫌疑人尿液採證代碼對照表1 紙、高雄市政府警察局保安警
    察大隊黎明中隊偵辦毒品危害防制條例嫌疑人尿液採證代碼
    對照表1 紙、高雄市立凱旋醫院93年6 月28日高市凱醫檢字
    第1969號煙毒尿液檢驗成績書、93年10月29日、94年2 月21
    日、94年4 月21日濫用藥物尿液檢驗報告各1 紙、法務部調
    查局93年7 月15日調科壹字第220017590 號、94年3 月9 日
    調科壹字第220019239 號、94年6 月23日調科壹字第220020
    188 號鑑定通知書各1 紙、高雄醫學大學附設中和紀念醫院
    93年7 月5 日檢驗報告9 紙、93年11月2 日、94年3 月15日
    、94年5 月24日檢驗報告各1 紙附卷可稽，暨被告所有供施
    用甲基安非他命使用之吸食器1 組扣案足憑，足見被告之自
    白與事實相符，堪予採信。再者，被告前因施用毒品案件，
    經本院裁定送觀察、勒戒後，認有繼續施用毒品之傾向，再
    經本院以92年度毒聲字第1088號裁定送強制戒治，嗣於92年
    8 月11日因裁定停止戒治付保護管束而釋放，已於93年2 月
    19日保護管束期滿而執行完畢，並由臺灣高雄地方法院檢察
    署檢察官於93年3 月3 日以93年度戒毒偵字第135 號作成不
    起訴處分確定之事實，亦有臺灣高等法院被告全國前案紀錄
    表1 份在卷可佐。從而，被告確有於強制戒治執行完畢後，
    5 年內連續施用海洛因及甲基安非他命多次之犯行，洵堪認
    定，本件事證明確，應依法論科。
二、核被告所為，係犯毒品危害防制條例第10條第1 項之施用第
    一級毒品罪及同條第2 項之施用第二級毒品罪。被告為施用
    而持有第一級毒品海洛因及第二級毒品甲基安非他命，其持
    有之低度行為均為施用之高度行為所吸收，均不另論罪。其
    分別施用海洛因及甲基安非他命多次之犯行，均時間緊接，
    手法相同，觸犯構成要件相同之罪名，顯係分別基於概括犯
    意反覆為之，應各依連續犯之規定，論以1 罪，並分別加重
    其刑。又所犯施用第一級毒品及第二級毒品2 罪間，犯意各
    別，行為互殊，罪名不同，應予分論併罰。公訴人雖僅起訴
    被告於93年6 月18日之犯行，然被告之其餘犯罪事實與前揭
    經起訴並由本院論罪科刑之部分有連續犯之裁判上一罪關係
    ，已如前述，依審判不可分原則，其餘犯罪事實亦應為起訴
    效力所及，本院自應併予審理，附此敘明。爰審酌被告施用
    毒品性質上屬對自我身心健康之戕害行為，對社會所造成之
    損害並非直接、巨大，且犯後坦承犯行，態度良好，惟其屢
    經國家之治療及偵查程序，仍未能根絕毒癮，足見其不思悔
    悟等一切情狀，分別量處如主文所示之刑，並定其應執行之
    刑，以資懲儆。末查，扣案如附表所示之毒品分別為毒品危
    害防制條例第2 條第2 項第1 款、第2 款所示之第一、二級
    毒品，應依同條例第18條第1 項前段之規定，均予宣告沒收
    銷燬之。至吸食器1 組為被告所有供施用甲基安非他命使用
    之物，此業據被告供述明確，應另依刑法第38條第1 項第2
    款之規定，宣告沒收之。
據上論斷，應依刑事訴訟法第273 條之1 第1 項、第299 條第1
項前段，毒品危害防制條例第10條第1 項、第2 項、第18條第1
項前段，刑法第11條、第56條、第38條第1 項第2 款、第51條第
5 款、第9 款、第10款，判決如主文。
本案經檢察官乙○○到庭執行職務。
中　　華　　民　　國　　94　　年　　7 　　月　　29　　日
                  刑事第十一庭  法　官  鄭詠仁
以上正本證明與原本無異。
如不服本判決，應於判決送達後10日內，向本院提出上訴狀。
                                書記官  蔡妮君
中　　華　　民　　國　　94　　年　　7 　　月　　29　　日
附錄法條：
毒品危害防制條例第10條
施用第一級毒品者，處6 月以上5 年以下有期徒刑。
施用第二級毒品者，處3 年以下有期徒刑。
附表：
┌──┬────┬─────────┬────────┐
│編號│查獲日期│     查獲毒品     │     重量       │
├──┼────┼─────────┼────────┤
│ 一 │93年6 月│海洛因2 包        │合計淨重0.58公克│
│    │19日    ├─────────┼────────┤
│    │        │甲基安非他命1 包  │驗前毛重2 公克  │
│    │        │                  │驗後毛重1.9 公克│
│    │        ├─────────┼────────┤
│    │        │甲基安非他命1 包  │驗前毛重1.3 公克│
│    │        │                  │驗後毛重1.2 公克│
│    │        ├─────────┼────────┤
│    │        │甲基安非他命1 包  │驗前毛重1.3 公克│
│    │        │                  │驗後毛重1.2 公克│
│    │        ├─────────┼────────┤
│    │        │甲基安非他命1 包  │驗前毛重1.3 公克│
│    │        │                  │驗後毛重1.2 公克│
│    │        ├─────────┼────────┤
│    │        │甲基安非他命1 包  │驗前毛重1.3 公克│
│    │        │                  │驗後毛重1.2 公克│
│    │        ├─────────┼────────┤
│    │        │甲基安非他命1 包  │驗前毛重1.3 公克│
│    │        │                  │驗後毛重1.2 公克│
│    │        ├─────────┼────────┤
│    │        │甲基安非他命1 包  │驗前毛重0.7 公克│
│    │        │                  │驗後毛重0.7 公克│
│    │        ├─────────┼────────┤
│    │        │甲基安非他命1 包  │驗前毛重0.7 公克│
│    │        │                  │驗後毛重0.7 公克│
│    │        ├─────────┼────────┤
│    │        │甲基安非他命1 包  │驗前毛重0.5 公克│
│    │        │                  │驗後毛重0.4 公克│
├──┼────┼─────────┼────────┤
│ 二 │93年10月│甲基安非他命1 包  │驗前毛重1.2 公克│
│    │12日    │                  │驗後毛重1.1 公克│
├──┼────┼─────────┼────────┤
│ 三 │94年1 月│海洛因1 包        │淨重0.14公克    │
│    │19日    ├─────────┼────────┤
│    │        │甲基安非他命1 包  │驗前毛重0.5 公克│
│    │        │                  │驗後毛重0.4 公克│
├──┼────┼─────────┼────────┤
│ 四 │94年4 月│海洛因1 包        │淨重0.26公克    │
│    │18日    ├─────────┼────────┤
│    │        │甲基安非他命1 包  │驗前毛重8.1 公克│
│    │        │                  │驗後毛重8 公克  │
└──┴────┴─────────┴────────┘
